臺灣臺中地方法院刑事判決　　　　 96年度中交簡上字第599號
上　訴　人　臺灣臺中地方法院檢察署檢察官
上　訴　人
即　被　告　丙○○
上列上訴人等因過失傷害案件，不服本院臺中簡易庭九十六年度
中交簡字第一三六二號中華民國九十六年五月十一日第一審簡易
判決（聲請簡易判決處刑案號：臺灣臺中地方法院檢察署九十六
年度偵字第八九七四號），提起上訴，本院管轄之第二審合議庭
，判決如下：
    主    文
原判決撤銷。
丙○○因過失傷害人，處有期徒刑月，如易科罰金，以新臺幣
壹仟元折算壹日，減為有期徒刑壹月又拾伍日，如易科罰金，以
新臺幣壹仟元折算壹日。
    犯罪事實
一、丙○○於民國九十五年九月三日下午，駕駛車牌號碼四八一
    一－ＬＱ號自用小客車沿臺中市○○路由西向東方向行駛，
    其原應隨時注意車前狀況，採取必要之安全措施，且行經無
    號誌之交叉路口時，應減速慢行，做隨時停車之準備，而依
    當時情形，又無不能注意之情事，竟疏於注意及此，於同日
    十六時五十分許，行經東山路九號步道停車場前之無號誌交
    叉路口時，，適有乙○○騎乘車牌號碼ＪＥＱ－九九五號重
    型機車沿臺中市○○路由東往西方向行駛至同路口時，亦未
    讓直行之丙○○先行而逕行左轉，復因丙○○疏未注意車前
    狀況、減速慢行，做隨時停車之準備，致其所駕駛之上開車
    輛左前車頭與乙○○所騎乘重型機車右側車身發生碰撞，乙
    ○○因而人車倒地，並受有右股骨轉子下粉碎性骨折、頭部
    外傷併腦震盪、右踝關節內、外髁骨折、右恥骨骨折、陰囊
    創傷及右肘挫傷併血腫等傷害。嗣丙○○於肇事後，於有偵
    查權限之公務員發覺犯罪之前，向到場之員警坦承為肇事者
    ，陳述肇事經過自首而接受裁判。
二、案經乙○○訴由臺灣臺中地方法院檢察署檢察官偵查後聲請
    簡易判決處刑。
    理    由
一、前揭事實，業據被告丙○○於本院審理時坦承不諱，復有道
    路交通事故現場圖、道路交通事故調查報告表(一)、(二)、道路
    交通事故初步分析研判表、道路交通事故肇事人自首情形紀
    錄表各一份、道路交通事故現場談話紀錄表三份、現場照片
    十九張、車號查詢汽車車籍表一份、臺灣省臺中市區車輛行
    車事故鑑定委員會鑑定意見書影本一份、臺灣省車輛行車事
    故覆議鑑定委員會覆議意見書影本一份、國軍臺中總醫院附
    設民眾診療服務處診斷證明書一份、證人乙○○於國軍臺中
    總醫院就診之門診及住院病歷影本一份等附卷可稽，足認被
    告確有於駕車行經前開路口未減速慢行及未注意車前狀況而
    與證人所騎乘之機車碰撞，致證人受有前開傷害等部分之供
    述與事實相符，應堪採信。按行經無號誌之交岔路口，應減
    速慢行，作隨時停車之準備；又汽車行駛時，駕駛人應注意
    車前狀況，隨時採取必要之安全措施，道路交通安全規則第
    九十三條第一項第二款、第九十四條第三項分別定有明文，
    被告駕駛汽車，違反上開規定而致肇事，自有過失，且其過
    失行為與告訴人乙○○所受傷害間具有相當因果關係。綜上
    ，本案事證明確，被告前開犯行，足堪認定。
二、核被告所為係犯刑法第二百八十四條第一項前段之過失傷害
    罪。又被告於肇事後，即留在現場，於有偵查權限之公務員
    發覺犯罪之前，向到場之員警陳述肇事經過，此有道路交通
    事故肇事人自首情形紀錄表一件在卷足憑，被告自首而接受
    裁判，所犯過失傷害犯行，爰依自首之規定減輕其刑。
三、原審認被告罪證明確，據以論罪科刑，固非無見。惟中華民
    國九十六年罪犯減刑條例業經立法院九十六年七月四日制定
    公布，同年七月十六日施行，被告上開犯罪時間在九十六年
    四月二十四日之前，且無該減刑條例第三條第一項各款所列
    舉不予減刑之情形，已合於同條例所定之減刑要件，應依同
    條例第二條第一項第三款之規定，減其宣告刑二分之一。原
    審未及審酌上開減刑條例規定減其宣告刑，尚有未洽。被告
    上訴意旨認原審以其為肇事主因，未及參酌臺灣省臺中市區
    車輛行車事故鑑定委員會鑑定意見書，認定其為肇事次因而
    為量刑，故認原審量刑過重云云。惟原審雖未及參酌上開鑑
    定委員會之意見，然其依前揭證據資料已足認本案事證明確
    ，量刑部分亦審酌各項條件，尚屬妥適。檢察官上訴意旨：
    依告訴人之請求認告訴人所受傷害係重傷害，指摘原審未審
    酌及此，予以被告輕判，自有未合云云。惟告訴人所受之前
    開傷害，雖造成跛行併行動不便之結果，然其僅須接受人工
    關節置換之治療，即可從事緩慢之行走，而無須他人長期照
    料，且其殘廢等級亦可由「喪失機能」等級改善為「運動障
    害」等級，此有國軍臺中總醫院九十六年七月十日醫質字第
    ○九六○○○三一二二號函及其檢附之病歷資料、九十六年
    七月二十五日醫質字第○九六○○○三三七八號函、九十六
    年八月十七日醫質字第○九六○○○三七九七號函等，在卷
    可憑，是告訴人前開傷害，尚非達毀敗或嚴重減損一肢以上
    機能之程度，即與刑法第十條第四項所稱之重傷害未合。準
    此，被告及檢察官上訴意旨指摘原判決不當，均無可取。然
    原判決既有上述可議之處，自應由本院予以撤銷改判。爰審
    酌被告無前科素行良好（有臺灣高等法院被告前案紀錄表在
    卷可按）及被告之過失程度非重與告訴人所受之傷害，暨被
    告犯後坦承犯行之犯後態度，暨其犯罪之目的、手段等一切
    情狀，量處如主文所示之刑，並諭知易科罰金之折算標準。
    又被告上開犯罪時間在九十六年四月二十四日之前，合於減
    刑要件，應依同條例第二條第一項第三款之規定，減其宣告
    刑二分之一，並諭知易科罰金之折算標準。
據上論斷，應依刑事訴訟法第四百五十五條之一第一項、第三項
、第三百六十九條第一項前段、第三百六十四條、第二百九十九
條第一項前段，刑法第二百八十四條第一項前段、第六十二條前
段、第四十一條第一項前段，刑法施行法第一條之一第一項、第
二項前段，中華民國九十六年罪犯減刑條例第二條第一項第三款
、第七條、第九條，判決如主文。
本案經檢察官甲○○到庭執行職務。
中　　華　　民　　國　　96　　年　　10　　月　　12　　日
                    交通法庭    審判長法  官  陳  葳
                                      法  官  洪堯讚
                                      法  官  劉逸成
上正本證明與原本無異。
不得上訴。
                                      書記官  高勳楠
中　　華　　民　　國　　96　　年　　10　　月　　12　　日
附錄論罪科刑法條
中華民國刑法第284條第1項
因過失傷害人者，處六月以下有期徒刑、拘役或五百元以下罰金
，致重傷者，處一年以下有期徒刑、拘役或五百元以下罰金。
